【裁判字號】    91,交聲,611
【裁判日期】    920325
【裁判案由】    違反道路交通管理處罰條例聲明異議
【裁判全文】
臺灣臺北地方法院交通事件裁定                    九十一年度交聲字第六一一號
    原處分機關  交通部公路總局臺北區監理所
    異  議  人  甲○○
    即受處分人
右列異議人因違反道路交通管理處罰條例案件，對於交通部公路總局臺北區監理所北
監五字第裁四０－ＲＡ0000000號違反道路交通管理事件裁決書聲明異議，本
院裁定如左：
    主    文
原處分撤銷。
甲○○汽車駕駛人在消防栓之前停車，處罰鍰新臺幣玖佰元。
    理    由
一、本件異議意旨略以：異議人即受處分人甲○○於民國九十一年一月八日下午二時
    四十六分許，將其所有、車牌號碼ＣＨ－六０七二號自用小客車停放基隆市○○
    路一０六號前路旁，為警以在設有禁止停車標誌之處所停車，以科學儀器相機取
    得證據資料後逕行舉發，再經交通部公路總局臺北區監理所以相同事由裁罰新臺
    幣九百元，但異議人將車輛停放該處之時該路段並未劃設禁止臨時停車之紅色標
    線，僅在數百公尺外設有禁止停車標誌，異議人無從查知該處所禁止停車，是聲
    明異議，請求撤銷原裁決。
二、按汽車駕駛人停車時，有左列情形之一者，處新臺幣六百元以上一千二百元以下
    罰鍰：（三）在機場、車站、碼頭、學校、娛樂、展覽、競技、市場或其他公共
    場所出、入口或消防栓之前停車者，（四）在設有禁止停車標誌、標線之處所停
    車者；前項情形，交通勤務警察或依法令執行交通稽查任務人員，應責令汽車駕
    駛人將車移置適當處所；如汽車駕駛人不予移置或不在車內時，得由該交通勤務
    警察或依法令執行交通稽查任務人員為之，或得於舉發其違規後，使用民間拖吊
    車拖離之，並收取移置費；違反道路交通管理處罰條例第十二條至第六十八條之
    行為，由公路主管機關處罰；本條例所定罰鍰之處罰，行為人接獲違反道路交通
    管理事件通知單後，於十五日內得不經裁決，逕依規定之罰鍰標準，向指定之處
    所繳納結案；不服舉發事實者，應於十五日內，向處罰機關陳述意見或提出陳述
    書；其不依通知所定限期前往指定處所聽候裁決，且未依規定期限陳述意見或提
    出陳述書者，處罰機關得逕行依違反道路交通管理事件統一裁罰基準及處理細則
    （九十一年九月一日前名稱為違反道路交通管理事件統一裁罰標準及處理細則）
    暨違反道路交通管理事件統一裁罰基準表所定標準裁決之，道路交通管理處罰條
    例第五十六條第一項第三款、第四款、第二項、第八條第一項第一款、第九條第
    一項定有明文。
三、經查：
（一）本件異議人即受處分人甲○○於九十一年一月八日下午二時四十六分許，將其
      所有、車牌號碼ＣＨ－六０七二號自用小客車停放基隆市○○路一０六號前路
      旁，為基隆市警察局交通警察隊員警以在設有禁止停車標誌之處所停車，以科
      學儀器相機取得證據資料後逕行舉發，該舉發違反道路交通管理事件通知單合
      法送達異議人後，異議人於應到案日期前向交通部公路總局臺北區監理所板橋
      監理站提出申訴，再經交通部公路總局臺北區監理所於九十一年四月二日依道
      路交通管理處罰條例第五十六條第一項第四款規定以北監五字第裁四０－ＲＡ
      0000000號違反道路交通管理事件裁決書裁罰新臺幣九百元之事實，業
      經異議人自承不諱，核與基隆市警察局基警交字第ＲＡ0000000號舉發
      違反道路交通管理事件通知單所載相符，其中異議人當日車輛係停放基隆市○
      ○路一０六號前，並經本院職權函請員警至現場查證明確，有基隆市警察局基
      警交字第０九二００一六八六三號覆函暨相片附卷可稽。
（二）惟據基隆市警察局基警交字第ＲＡ0000000號舉發違反道路交通管理事
      件通知單檢附之採證相片，九十一年一月八日下午二時四十六分許，本件異議
      人車輛停放之基隆市○○路一０六號前道路緣石正面及頂面確未劃設禁止停車
      之黃色實線或禁止臨時停車之紅色實線，此觀卷附採證相片正本自明，至基隆
      市○○路在信二路至信四路間路段，現道路兩側雖全線均設有禁止停車標誌，
      並加設附牌以箭頭指示禁停路段及「加強拖吊」之警告，此經本院職權查證無
      訛，有基隆市環境保護局基環壹字第０九二００００八一八號覆函暨標誌佈設
      竣工圖、基隆市警察局基警交字第０九二００一六八六三號、第000000
      0000號覆函可按，然該等禁止停車標誌乃基隆市環境保護局辦理「基隆市
      ○○路至義四路商店街示範區（第三期）工程」內容項目，是項工程於九十一
      年五月一日始驗收合格，於同年五月二十四日移由基隆市警察局接管，此據基
      隆市環境保護局函覆翔實，有該局基環壹字第０九二００００八一八號覆函可
      考，故並無證據足認九十一年一月八日下午二時四十六分許，基隆市○○路一
      ０六號前劃設有禁止臨時停車或禁止停車之標線、標誌，異議人辯稱當日其將
      車輛停放基隆市○○路一０六號前之際，該路段並未劃設禁止臨時停車之紅色
      標線，僅在數百公尺外設有禁止停車標誌，異議人無從查知該處所禁止停車，
      應屬可採。
（三）但汽車駕駛人在消防栓之前停車者，處新臺幣六百元以上一千二百元以下罰鍰
      ，道路交通管理處罰條例第五十六條第一項第三款亦有明定，而本件異議人當
      日將車輛停放基隆市○○路一０六號前，前已述及，該處適有大樓消防栓，有
      採證相片可資佐憑，是異議人當日雖非在設有禁止停車標誌處所停車，仍有在
      消防栓之前停車之違規行為，已堪認定。
四、綜上所述，異議人雖非在設有禁止停車標誌處所停車，仍有在消防栓之前停車之
    違規行為，原處分機關以異議人違反道路交通管理處罰條例第五十六條第一項第
    四款、違反道路交通管理事件統一裁罰標準及處理細則暨違反道路交通管理事件
    統一裁罰基準表規定裁處異議人小型車最低額罰鍰新臺幣九百元，確有違誤，爰
    撤銷原處分，另依道路交通管理處罰條例第五十六條第一項第三款、違反道路交
    通管理事件統一裁罰標準及處理細則暨違反道路交通管理事件統一裁罰基準表規
    定裁處異議人小型車最低額罰鍰新臺幣九百元。
五、據上論結，應依道路交通案件處理辦法第二十條，裁定如主文。
中      華      民      國    九十二    年      三      月    二十五    日
                            臺灣臺北地方法院交通法庭
                                    法  官  洪  文  慧
右正本證明與原本無異。
如不服本裁定，應於裁定送達後五日內向本院提出抗告狀。
                                    書記官  江  虹  儀
中      華      民      國    九十二    年     三     月    二十六    日


司法院資訊處製作；財團法人民間司法改革基金會備份。
